# 请教一个因代收而引发的问题

提问人：breezexyl 时间：2016-11-15 16:15:55
有一个 个人线上贷款平台公司。资金方提供资金，通过平台公司借钱给客户；平台公司代收还款，然后平台公司把全部的本金和部分的利息（比如说是60%）打给资金方，部分利息（比如说是40%）作为收入留下。
某一天，某个客户发起还款，但是因为第三方通道的问题，当天还款没有成功，而是 2 天后才还款成功，也因此多产生了 2 天的利息（比如是 100 元）。平台公司入账的时候， 40 元做收入， 60 元是挂往来。后来客户打电话到平台公司投诉并要求退回 100 元。平台公司退回给了客户 100 元，但同时平台公司仍然需要把 60 元打给资金方，因为这个不是资金方的责任。
那么我的问题就是， 40 元平台公司可以冲自己的收入，但 60 元应该怎么入账，是作为管理费用、营业外支出、成本还是其他？
谢谢！

回答人：chenyiwei
此类情况是否为偶发的？另外本企业对此类情况的出现是否负有责任？如果属于偶发性的且本企业对此无责任，则建议作为营业外支出；如果并非偶发性，则应考虑作为该业务模式下营业成本的一部分计入主营业务成本。